【裁判字號】    95,上訴,971
【裁判日期】    950418
【裁判案由】    搶奪等
【裁判全文】
臺灣高等法院刑事判決                 95年度上訴字第971號
上  訴  人  臺灣桃園地方法院檢察署檢察官
被      告  卯○○
                    現
上列上訴人因被告搶奪等案件，不服臺灣桃園地方法院94年度訴
字第2522號，中華民國95年1月27日第一審判決（起訴案號：臺
灣桃園地方法院檢察署94年度偵字第20453號，併案審理案號：
臺灣桃園地方法院檢察署95年度偵字第2847號、第4757號），提
起上訴，本院判決如下：
    主  文
原判決撤銷。
卯○○連續意圖為自己不法之所有，而搶奪他人之動產，累犯，
處有期徒刑貳年拾月；扣案之安全帽貳頂沒收。
    事  實
一、卯○○有下列前案紀錄，構成累犯：(一)、前因搶奪案，經臺
    灣桃園地方法院於民國（下同）82年11月17日，以82年少訴
    字第63號判決判處有期徒刑二年六月，緩刑四年確定。(二)、
    緩刑期內復因違反麻醉藥品管理條例案，經臺灣桃園地方法
    院於84年11月28日，以84年易字第3700號判決判處有期徒刑
    四月，如易科罰金以三百元折算一日確定。(三)、復因違反肅
    清煙毒條例案，經臺灣桃園地方法院於85年5月20日，以85
    年訴緝字第87號判處有期徒刑三年確定。並經臺灣桃園地方
    法院於85年3月21日以85年撤緩字第43號撤銷上開緩刑之宣
    告，嗣送監執行，於88年2月3日因縮短刑期假釋，刑期至90
    年7月29日期滿。(四)、假釋期間又因恐嚇取財案，經臺灣桃
    園地方法院於90年6月8日以90年易字第1028號判處有期徒刑
    8月；嗣上訴，經本院於90年10月15日，以90年上訴字第267
    3號駁回上訴確定，與上開撤銷假釋之殘刑合併執行，並於
    91年4月17日入監執行服刑，於94年3月7日縮短刑期執行完
    畢。
二、卯○○意圖為自己不法之所有，並基於搶奪之概括犯意，自
    94 年7月27日起至同年11月20日止，分別於附表編號1至7所
    列時、地，頭戴安全帽騎乘車號GYJ-629號之重型機車，連
    續趁庚○○、甲○、辛○○、壬○○、癸○○、丙○○、及
    寅○○不及防備之際，徒手搶奪其等皮包（搶奪時間、地點
    、被害人及搶得財物詳如附表所示），得手後，旋即駕乘機
    車駛離現場；又為方便搶奪他人財物，基於意圖為自己不法
    所有之竊盜犯意，於94年11月19日上午10時許，在桃園縣中
    壢市○○○路附近，見鄒源國所有之車號HOR-220號重型機
    車停放該處，以自備鑰匙（未扣案）竊取得手，得手後，又
    承前搶奪之概括犯意，分別於附表編號8至10所列時、地，
    連續騎乘上開竊得之車號HOR-220號重機車，頭戴安全帽，
    趁戊○○、己○○及丁○○不及防備之際，搶奪其等皮包（
    搶奪時間、地點、被害人及搶得財物詳如附表所示），得手
    後，旋即駕乘機車駛離現場。嗣於94年11月21日下午6時50
    分許，因被告騎乘車號HOR-220號重型機車行經中壢市○○
    街9號旁巷口並停放之際，為警查獲，並扣得其所有供搶奪
    所用之安全帽2頂，循線查悉上情。
三、卯○○基於同前意圖為自己不法之所有概括犯意，於94年9
    月24日11時許，騎乘不詳車號之機車，在桃園縣平鎮市○○
    路與環南路口，趁乙○○不及防備之際，搶奪乙○○所有之
    皮包一只（內含身分證、駕照、健保卡、FM2-562號機車行
    照、中國信託銀行信用卡、郵局提款卡、NOKIA7600型手機
    、新臺幣（下同）200元等物）；復於同日11時30分許，騎
    乘上開機車，在同縣市○○路5號前，趁子○○不及防備之
    際，搶奪子○○所有之皮包一只（內含身分證、駕照、健保
    卡、VIS-918號機車行照、土地銀行提款卡一張、土地銀行
    、中國信託銀行、臺新銀行、國泰銀行、聯邦銀行、復華銀
    行、萬泰銀行信用卡各一張、新臺幣1500元等物），得手後
    除現金留供已用外，其餘物品均丟棄（併案審理之臺灣桃園
    地方法院檢察署95年度偵字第2847號、第4757號）。
四、案經桃園縣警察局中壢分局報告臺灣桃園地方法院檢察署檢
    察官偵查起訴與移送併案審理。
    理  由
一、被告卯○○於警詢、偵查及原審、本院審理時坦承上開事實
    ，且查：
(一)、本件認定事實所引用之本件卷內所有卷證資料（包含人證與
    文書證據、物證等證據），並無證據證明係公務員違背法定
    程序所取得，又本件被告以外之人庚○○、甲○、辛○○、
    壬○○、癸○○、丙○○、寅○○、丑○○（鄒源國之弟）
    、戊○○、己○○及丁○○、乙○○、子○○等人於審判外
    之陳述，亦無刑事訴訟法第159條之1至之3所規定之不得作
    為證據之情形，且卷內之文書證據，亦無刑事訴訟法第159
    條之4之顯有不可信之情況與不得作為證據之情形，則依刑
    事訴訟法第159條至159條之5之規定，本件認定事實所引用
    之本件卷證所有證據（包含人證與文書證據、物證等證據）
    ，均認為有證據能力，合先敘明。
(二)、前述事實復經被害人庚○○、甲○、辛○○、壬○○、癸○○、丙○○、寅○○、丑○○（鄒源國之弟）、戊○○、己○○及姚虹、乙○○、子○○如分別於警詢證述明確，並有
    車輛竊盜、車牌失竊資料個別查詢報表─查詢車輛認可資料
    、贓物認領保管單、內政部警政署刑事警察局94年8月2日刑
    紋字第094011853號鑑驗書、及刑案現場照片21張、內政部
    警政署刑事警察局94年10月26日刑紋字第094019505號鑑驗
    書在卷可按，足徵被告之自白核與事實相符，堪以採信。
(三)、綜上，本件事證明確，被告犯行已堪認定，應予依法論科。
二、論罪科刑部分：
(一)、核被告卯○○所為，係犯刑法第320條第1項之竊盜罪、同法
    第325條第1項之搶奪罪。被告先後12次搶奪犯行，時間緊接
    、所犯構成要件相同之罪，顯係基於概括犯意反覆而為，應
    依連續犯之規定以一罪論，並依法加重其刑。被告所犯竊盜
    與搶奪二罪間，有手段、目的之牽連關係，應從一重之搶奪
    罪處斷。檢察官之起訴書雖未敘及併案審理之臺灣桃園地方
    法院檢察署95年度偵字第2847號、第4757號部分，然該部分
    與起訴之部分，有連續犯之裁判上一罪法律關係，依據刑事
    訴訟法第267條之規定，為起訴之效力所及，應併案審理。
    被告卯○○前因搶奪案，經臺灣桃園地方法院於82年11月17
    日，以82年少訴字第63號判決判處有期徒刑二年六月，緩刑
    四年確定。緩刑期內復因違反麻醉藥品管理條例案，經臺灣
    桃園地方法院於84年11月28日，以84年易字第3700號判決判
    處有期徒刑四月，如易科罰金以三百元折算一日確定。復因
    違反肅清煙毒條例案，經臺灣桃園地方法院於85年5月20 日
    ，以85年訴緝字第87號判處有期徒刑三年確定。並經臺灣桃
    園地方法院於85年3月21日以85年撤緩字第43號撤銷上開緩
    刑之宣告，嗣送監執行，於88年2月3日因縮短刑期假釋，刑
    期至90年7月29日期滿。假釋期間又因恐嚇取財案，經臺灣
    桃園地方法院於90年6月8日以90年易字第1028號判處有期徒
    刑八月；嗣上訴，經本院於90年10月15日，以90年上訴字第
    2673號駁回上訴確定，與上開撤銷假釋之殘刑合併執行，並
    於91年4月17日入監執行服刑，於94年3月7日縮短刑期執行
    完畢，有本院被告前案紀錄表在卷足參，其受有期徒刑執行
    完畢，五年內再犯本件有期徒刑以上之罪，為累犯，應依刑
    法第47條規定加重其刑，並依法遞加之。
(二)、原審予以論罪科刑固非無見，惟查：原審未及審酌併案審理
    之臺灣桃園地方法院檢察署95年度偵字第2847號、第4757號
    部分事實，容有未洽，是檢察官上訴意旨以此為由指摘原判
    決不當即有理由，則原判決既有可議，自應將原判決予以撤
    銷改判，爰審酌被告正值青壯，貪圖不勞而獲，屢經審判執
    行仍不能悔改自新，惡性堪認重大，且所犯本件搶奪案件，
    受害者眾多，嚴重影響社會治安，惟念及犯後坦承犯行，態
    度良好等一切情狀，量處有期徒刑貳年拾月，扣案之安全帽
    貳頂，為被告所有供犯本件搶奪犯行所用之物，業據被告供
    陳在卷，爰依刑法第38條第1項第2款規定宣告沒收。至被告
    用以竊取機車之鑰匙一支，並未扣案，為免將來執行上之困
    難，爰不諭知沒收。
據上論斷，應依刑事訴訟法第369條第1項前段、第364條、第299
條第1項前段，刑法第56條、第320條第1項、第325條第1項、第
55條、第47條、第38條第1項第2款，罰金罰鍰提高標準條例第1
條前段，判決如主文。
本案經檢察官黃全祿到庭執行職務。
中    華    民    國    95    年     4   月    18    日
                  刑事第十二庭  審判長法  官  蔡永昌
                                      法  官  陳榮和
                                      法  官  施俊堯
以上正本證明與原本無異。
如不服本判決，應於收受送達後十日內向本院提出上訴書狀，其
未敘述上訴之理由者並得於提起上訴後十日內向本院補提理由書
（均須按他造當事人之人數附繕本）。
                                      書記官  陳彥蕖
中    華    民    國    95    年    4     月    18    日
附表：
┌──┬────┬───────┬───┬──────────────────┐
│編號│犯罪時間│犯  罪  地  點│被害人│ 搶  得  之  財  物                 │
│    │（94年）│（桃園縣）    │      │                                    │
├──┼────┼───────┼───┼──────────────────┤
│ 1  │7月27日 │中壢市○○路  │庚○○│皮包1只，內有健保卡1枚、駕照1枚、提 │
│    │晚上9時 │585 號前      │      │款卡1枚、信用卡1枚、行動電話1支及現 │
│    │30分許  │              │      │金新臺幣（下同）3000元。            │
├──┼────┼───────┼───┼──────────────────┤
│ 2  │10月10日│中壢市○○○路│甲○  │手提袋1只，內有身分證1枚、機車駕照1 │
│    │下午3時 │與興國路口處  │      │枚及信用卡6枚。                     │
│    │30分許  │              │      │                                    │
├──┼────┼───────┼───┼──────────────────┤
│ 3  │10月23日│中壢市○○○路│辛○○│手提包1只（遭被告搶奪得手後，經追回 │
│    │下午1時 │與中豐路口處  │      │而未有損失）。                      │
│    │15分許  │              │      │                                    │
├──┼────┼───────┼───┼──────────────────┤
│ 4  │10月30日│中壢市○○○街│壬○○│皮包1只，內有現金4000元、身分證1枚、│
│    │上午11時│152號前       │      │健保卡2枚、行動電話1支、信用卡1枚及 │
│    │10分許  │              │      │金融卡4枚。                         │
├──┼────┼───────┼───┼──────────────────┤
│ 5  │11月3日 │中壢市○○○路│癸○○│皮包1只，內有現金1萬3000元、身分證1 │
│    │下午2時 │226號前       │      │枚、健保IC卡1枚、信用卡3枚及行動電話│
│    │20分許  │              │      │2支。                               │
├──┼────┼───────┼───┼──────────────────┤
│ 6  │11月3日 │中壢市○○○街│丙○○│身分證1枚、駕照1枚、健保卡1枚、金融 │
│    │下午3時 │157巷口附近   │      │提款卡3枚、信用卡4枚、現金2萬5000元 │
│    │10分許  │              │      │及行動電話1支。（移送書漏未記載）   │
├──┼────┼───────┼───┼──────────────────┤
│ 7  │11月10日│中壢市○○○街│寅○○│皮包1只，內有百貨聯名卡及現金5000元 │
│    │晚上10時│與元化路口處  │      │。                                  │
│    │20分許  │              │      │                                    │
├──┼────┼───────┼───┼──────────────────┤
│ 8  │11月19日│中壢市○○路  │戊○○│大皮包1只，內有行動電話1支、小皮夾2 │
│    │晚上7時5│253號         │      │只、現金4000元、提款卡4枚、信用卡4枚│
│    │分許    │              │      │、健保卡2枚、身分證2枚、駕照3枚、行 │
│    │        │              │      │照1枚。                             │
├──┼────┼───────┼───┼──────────────────┤
│ 9  │11月20日│中壢市○○○街│己○○│皮包1只，內有身分證1枚、健保卡1枚、 │
│    │上午11時│36號前        │      │行動電話1支及現金200元。            │
│    │30分許  │              │      │                                    │
├──┼────┼───────┼───┼──────────────────┤
│ 10 │11月20日│中壢市○○街20│丁○○│皮包1只，內有現金1000元、行動電話1支│
│    │下午4時7│號前          │      │、提款卡1枚、白金信用卡2枚。        │
│    │分許    │              │      │                                    │
└──┴────┴───────┴───┴──────────────────┘
附錄：本案論罪科刑法條全文
刑法第320條第1項：
意圖為自己或第三人不法之所有，而竊取他人之動產者，為竊盜
罪，處五年以下有期徒刑、拘役或五百元以下罰金。
刑法第325 條第1 項 (普通搶奪罪)
意圖為自己或第三人不法之所有，而搶奪他人之動產者，處六月
以上五年以下有期徒刑。


司法院資訊處製作；財團法人民間司法改革基金會備份。
